臺灣臺中地方法院刑事判決　　　　　　　　　　　九十三年度中簡上字第三九號
　　上　訴　人　臺灣臺中地方法院檢察署檢察官
　　被　　　告　丁○○
右上訴人因被告竊盜案件，不服本院台中簡易庭九十三年度中簡字第一二三二號中華
民國九十三年五月十八日第一審簡易判決（聲請案號台灣台中地方法院檢察署九十三
年度速偵字第六一四號）提起上訴，並移
檢察署九十三度偵字第一０一六九號），本院合議庭認不得以簡易判決處刑，改依第
一審通常程序審理，判決如左：
    主  文
原判決撤銷。
丁○○連續在車站竊盜，累犯，處有期徒刑捌月。
扣案之打火機壹個沒收。
    事  實
一、丁○○曾因麻醉藥品管理條例及槍砲彈藥刀械管制條例案件，經本院判處有期徒
    刑各五月，定其應執行刑為有期徒刑八月；又因肅清煙毒條例、麻醉藥品管理條
    例、槍砲彈藥刀械管制條例案件，經本院判處有期徒刑三年二月、六月、一年二
    月，應執行有期徒刑四年二月，接續執行至民國八十四年九月八日假釋，後假釋
    經撤銷，應執行殘刑三年十三日；又因肅清煙毒條例、麻醉藥品管理條例案件，
    經本院判處有期徒刑三年二月、六月，應執行有期徒刑三年六月，連同上開殘刑
    接續執行至八十九年四月八日假釋，於九十二年二月八日假釋期滿執行完畢。詎
    仍不知悔改，復意圖為自己不法之所有，基於概括之犯意，先於九十三年四月二
    十八日十六時十五分許，在花蓮火車站候車室座椅旁，徒手竊取乙○○所有行李
    箱一個，得手後即攜帶該竊得之行李箱搭乘第一０四一次自強號列車北上，迨於
    同日十六時五十分許，車行至新城站與崇德站之間，丁○○為取出該行李箱內財
    物，在該列車第三節車廂之廁所內，以其所有打火機燃燒該行李箱，致該行李箱
    燒損破洞，足以生損害於乙○○。嗣為列車長林志隆發覺可疑，將丁○○帶往第
    十二車廂欲予隔離，於行經第四車廂時，適為乙○○發現其失竊之該行李箱，而
    報警查獲，並扣得丁○○所有打火機一個。又於九十三年五月三日十一時十分許
    ，在台中縣太平市○○○街二號旁，徒手竊取丙○○所有腳踏車一輛，得手後放
    置其使用之ＪＰＣ－０六七號重型機車上，載往台中市○區○○路與自由路口之
    跳蚤市場兜售時，為警根據目擊者魏加杰報案循線查獲。
二、案經台中市警察局第三分局報請台灣台中地方法院檢察署檢察官聲請簡易判決處
    刑及乙○○訴由內政部警政署鐵路警察局第四警務段報請台灣宜蘭地方法院檢察
    署呈請台灣高等法院檢察署核移台灣台中地方法院檢察署檢察官移送併辦。
    理  由
一、右揭犯罪事實，業據被告丁○○坦承不諱，核與告訴人乙○○、被害人丙○○及
    證人林志隆、魏加杰於警訊時指述之情節相符，並有打火機一個扣案，及台中市
    警察局第三分局扣押筆錄、扣押物品目錄表、贓物保管收據、現場圖、贓物認領
    保管單各一份、受損行李箱照片四張附卷可稽，事證明確，被告犯行已堪認定。
二、核被告所為，係犯刑法第三百二十條第一項之普通竊盜罪及同法第三百二十一條
    第一項第六款之加重竊盜罪、第三百五十四條之毀損罪。被告先後二次普通竊盜
    、加重竊盜犯行，時間緊接，基本犯罪構成要件相同，顯係基於概括犯意反覆為
    之，為連續犯，應論以一加重竊盜罪，並依法加重其刑。又被告所犯加重竊盜罪
    及毀損罪間，有方法結果之牽連關係，應從一重之加重竊盜罪處斷，檢察官移送
    併案審理部分，即被告竊取並毀損告訴人乙○○所有行李箱犯行，雖未經起訴，
    但與檢察官聲請簡易判決處刑部分有連續犯之裁判上一罪關係，為聲請簡易判決
    處刑效力所及，本院自應併予審究。再被告曾因麻醉藥品管理條例及槍砲彈藥刀
    械管制條例案件，經本院判處有期徒刑各五月，定其應執行刑為有期徒刑八月；
    又因肅清煙毒條例、麻醉藥品管理條例、槍砲彈藥刀械管制條例案件，經本院判
    處有期徒刑三年二月、六月、一年二月，應執行有期徒刑四年二月，接續執行至
    八十四年九月八日假釋，後假釋經撤銷，應執行殘刑三年十三日；又因肅清煙毒
    條例、麻醉藥品管理條例案件，經本院判處有期徒刑三年二月、六月，應執行有
    期徒刑三年六月，連同上開殘刑接續執行至八十九年二月七日假釋，於九十二年
    四月七日假釋期滿執行完畢，有台灣台中地方法院檢察署刑案資料查註紀錄表及
    台灣高等法院被告全國前案紀錄表足憑，五年以內再犯本件有期徒刑以上之罪，
    為累犯，應依法遞加其刑。原審予以論罪科刑，固非無見，惟原審未及審酌前述
    檢察官移送併辦部分，尚有未洽，檢察官就此部分提起上訴為有理由，自應由本
    院予以撤銷改判。爰審酌被告素行不良，有麻醉藥品管理條例、肅清煙毒條例、
    槍砲彈藥刀械管制條例等前科，仍不知悔改，又連續竊盜，非無惡性，事後已坦
    承犯行，態度尚佳，及其犯罪動機、目的、手段、所生損害等一切情狀，處以如
    主文所示之刑。扣案打火機一個，為被告所有，供犯罪所用之物，併依刑法第三
    十八條第一項第二款規定宣告沒收。
三、末按檢察官聲請以簡易判決處刑之案件，經法院認為有第四百五十一條之一第四
    項但書之情形者，應適用通常程序審判之，刑事訴訟法第四百五十二條定有明文
    。本件經本院於審理後，既發現其他裁判上一罪之犯罪事實，足認檢察官之求刑
    非屬適當，而有刑事訴訟法第四百五十一條之一第四項第二款後段之情形，自應
    由本院適用第一審通常程序予以審理判決，併予敘明。
據上論斷，應依刑事訴訟法第四百五十五條之一第一項、第三項、第三百六十九條第
一項前段、第二項、第三百六十四條、第二百九十九條第一項前段、第四百五十二條
、第四百五十一條之一第四項第二款、刑法第五十六條、第三百二十一條第一項第六
款、第三百五十四條、第五十五條、第三十八條第一項第二款、罰金罰鍰提高標準條
例第一條前段，判決如主文。
本案經檢察官甲○到庭執行職務。
中        華      民國      九十三      年    九    月    七    日
                              臺灣臺中地方法院刑事第八庭
                                審判長法  官  朱  光  國
                                      法  官  洪  俊  誠
                                      法  官  鍾  堯  航
右正本證明與原本無異。
如不服本判決，應於送達後十日內向本院提出上訴狀（須附繕本），上訴於台灣高等
法院台中分院。
                                      書記官
中        華      民        國      九十三      年    九    月    七    日
附錄本案論罪科刑法條全文
刑法第三百二十一條：
犯竊盜罪而有左列情形之一者，處六月以上五年以下有期徒刑：
  一  於夜間侵入住宅或有人居住之建築物、船艦，或隱匿其內而犯之者。
  二  毀越門扇、牆垣或其他安全設備而犯之者。
  三  攜帶兇器而犯之者。
  四  結夥三人以上而犯之者。
  五  乘火災、水災或其他災害之際而犯之者。
  六  在車站、埠頭而犯之者。
前項之未遂犯罰之。
刑法第三百五十四條：
毀棄、損壞前二條以外之他人之物或致令不堪用，足以生損害於公眾或他人者，處二
年以下有期徒刑、拘役或五百元以下罰金。
